【裁判字號】    90,訴,638
【裁判日期】    900615
【裁判案由】    違反槍砲彈藥刀械管制條例
【裁判全文】
臺灣彰化地方法院刑事判決                            九十年度訴字第六三八號
    公  訴  人  臺灣彰化地方法院檢察署檢察官
    被      告  甲○○
右列被告因違反槍彈藥刀械管制條例案件，經檢察官提起公訴 (九十年度偵字第二
八一三號)，本院判決如左：
    主  文
甲○○未經許可，持有槍枝之主要組成零件，累犯，處有期徒刑拾月，併科罰金新台
幣貳萬元，罰金如易服勞役，以新台幣玖佰元（即銀元參佰元）折算壹日。扣案之土
造槍管壹支沒收。
    事  實
一、甲○○前曾於民國八十五年間，因違反槍砲彈藥刀械管制條例案件，經台灣台東
    地方法院判處有期徒刑一年確定，於八十八年五月六日執行完畢，仍不知悔改，
    其明知未經許可不得持有槍枝主要組成零件，竟於九十年二月二日二十時許，在
    彰化縣員林鎮綜合市場前，以新台幣（下同）二萬元之代價，向綽號「阿明」之
    不詳真實姓名、年籍成年男子，購買更換已貫通之土造金屬槍管、欠缺撞針之仿
    半自動手槍製造之金屬玩具手槍一把（該槍因欠缺撞針無法擊發，而不具殺傷力
    ，然土造槍管部分係槍枝之主要組成零件）後，即未經許可而持有之，並將之藏
    放在彰化縣埤頭鄉○○路九九七號前岔路口附近。嗣於九十年三月三十日二十三
    時三十分，在雲林縣斗南鎮○○街三十號前為警盤查而循線查獲，並扣得上開槍
    枝之主要組成零件土造槍管一支。
二、案經雲林縣警察局斗南分局報告台灣雲林地方法院檢察署檢察官呈請台灣高等法
    院檢察署檢察長核轉臺灣彰化地方法院檢察署檢察官偵查起訴。
    理  由
一、訊據被告甲○○對其右揭犯罪事實，坦白承認，雖其辯稱不知持有槍枝主要組成
    零件係違法，然觀其前已有二次違反槍砲彈藥刀械管制條例之犯罪記錄，則其對
    政府禁止持有槍砲彈藥刀械之法制應有知曉，且其以高達二萬元之代價向人買入
    該槍，已係一般玩具槍行情的數倍，是其用意自非單純用來玩賞，否則其也不必
    要將該槍另行藏放在其他隱密處，故其自不能以推說不知而免其責。此外，復有
    上開更換已貫通之土造金屬槍管、欠缺撞針之仿半自動手槍製造之金屬玩具手槍
    一把扣案，可相佐證，而該把手槍，經送內政部刑事警察局鑑定後，鑑定結論雖
    認該改造手槍係仿半自動手槍製造之金屬玩具手槍更換已貫通之土造金屬槍管改
    造而成，惟欠缺撞針，無法供擊發子彈使用，認不具殺傷力一情，有內政部警政
    署刑事警察局九十年四月九日刑鑑字第四六二五七號鑑驗通知書附卷可稽，是該
    改造之玩具手槍，因欠缺撞針，依現狀難認係具有殺傷力之槍枝，然土造槍管部
    分，係屬槍枝之主要組成零件無誤，其持有該土造槍管仍屬違法，始符合槍砲彈
    藥刀械管制條例第十三條第四項之立法意旨，是被告之犯行堪可認定，應依法予
    以論科。
二、核被告甲○○所為，係涉犯槍砲彈藥刀械管制條例第十三條第四項之罪。其前曾
    於八十五年間，因違反槍砲彈藥刀械管制條例案件，經台灣台東地方法院判處有
    期徒刑一年確定，於八十八年五月六日執行完畢，此有臺灣彰化地方法院檢察署
    被告刑案資料查註紀錄表在卷可查，其於五年以內再犯本件有期徒刑以上之罪，
    為累犯，應依法加重其刑。爰審酌被告犯罪之動機、目的、方法、手段，其前有
    多項犯罪記錄，品行不佳，復持有槍枝主要組成零件，用意不明，潛在之危險不
    輕，所生之危害難謂輕微，及其犯後已坦認犯行，態度良好等一切情狀，量處如
    主文所示之刑，罰金部分，並諭知易服勞役之折算標準，以示懲儆。扣案之上開
    槍枝之主要組成零件土造槍管一支為違禁物，應依法併予宣告沒收。
三、據上論斷，應依刑事訴訟法第二百九十九條第一項前段、槍彈藥刀械管制條例
    第十三條第四項、刑法第十一條前段、第四十七條、第四十二條第二項、第三十
    八條第一項第一款、戡亂時期罰金罰鍰提高標準條例第二條判決如主文。
本案經檢察官王怡仁到庭執行職務。
中      華      民      國      九十      年      六      月    十五    日
                                臺灣彰化地方法院刑事第一庭
                                    法      官  葛永輝
右正本證明與原本無異。
如不服本判決，應於判決送達後十日內向本院提出上訴狀( 須附繕本 )。
                                    法院書記官  謝惠雯
中      華      民      國      九十      年      六      月    十二    日


司法院資訊處製作；財團法人民間司法改革基金會備份。
